臺灣高雄地方法院刑事判決　　　　　　　　　　　　九十三年度訴字第一一五三號
　　公　訴　人　臺灣高雄地方法院檢察署檢察官
　　被　　　告　甲○○
右列被告因違反槍砲彈藥刀械管制條例案件，經檢察官提起公訴（九十三年度偵字第
五六八九號），又因誣告案件經檢察官聲請簡易判決處刑（九十三年度偵字第八八四
０號），本院鳳山刑事庭認不宜逕以簡易判決處刑（九十三年度簡字第二八七八號）
改依通常程序並移由本院合併審理，本院判決如左：
    主  文
甲○○未經許可，持有子彈，處有期徒刑拾月，併科罰金新台幣拾萬元，罰金如易服
勞役，以佰元（即新台幣玖佰元）折算壹日，扣案口徑為９ｍｍ、底部標記為「Ｆ
Ｃ  ９ＭＭ  ＬＵＧＥＲ」之制式子彈參拾顆，均沒收；又意圖他人受刑事處分，向
該管公務員誣告，處有期徒刑陸月。應執行有期徒刑壹年貳月，併科罰金新台幣拾萬
元，罰金如易服勞役，以佰元（新臺幣玖佰元）折算壹日，緩刑年，扣案口徑為
９ｍｍ、底部標記為「ＦＣ  ９ＭＭ  ＬＵＧＥＲ」之制式子彈參拾顆，均沒收。
    事  實
一、甲○○與袁純德原係夫妻關係，同住於高雄市○○區○○街一四一巷八十二號，
    緣甲○○於民國九十一年二月二十四日（農曆一月十三日）某時許，在雲林縣某
    處整理其父親之遺物時，發現其父親遺留有口徑為９ｍｍ、底部標記為「ＦＣ
    ９ＭＭ  ＬＵＧＥＲ」具有殺傷力之制式子彈三十顆，詎其明知具有殺傷力之子
    彈未經主管機關許可，不得持有之，竟未依法向相關機關報繳，反而基於持有子
    彈之犯意予以持有之。嗣於九十二年十二月二十四日十一時許，甲○○因不堪其
    前夫袁純德無故毆打，前往高雄市政府警察局楠梓分局右昌派出所告訴袁純德家
    庭暴力傾向，欲申請保護令並將袁純德送至精神病院時，經高雄左營國軍醫院診
    治結果未符合強制治療之條件，甲○○因擔心袁純德出來後又繼續對其施暴，竟
    基於意圖使袁純德受刑事處分之誣告犯意，於同日十七時三十分許，向該派出所
    員警張祥龍虛構其前夫袁純德非法持有上揭子彈，並帶同警方至上址住處，在二
    樓樓梯間之衣架上，從其所有之藍色棉襖口袋內取出上揭子彈三十顆，嗣經甲○
    ○於偵查中向檢察官自白犯罪後，始知上情。
二、案經臺灣高雄地方法院檢察署檢察官簽分偵查起訴及聲請簡易判決處刑。
    理  由
一、訊據被告甲○○坦承有於右揭時、地未經許可持有上開子彈乙事，又於上開時、
    地所查獲之子彈三十顆，經送驗後認係口徑為９ｍｍ、底部標記為「ＦＣ  ９Ｍ
    Ｍ  ＬＵＧＥＲ」均具有殺傷力之事實，亦有搜索扣押筆錄、扣押物品目錄表各
    一紙、照片六幀、內政部警政署刑事警察局九十三年二月二十四日刑鑑字第０九
    三００一二七九０號槍彈鑑定書一紙可證；另被告甲○○亦坦承有於右揭時、地
    誣告袁純德持有上開子彈乙事，核與袁純德於警訊、偵查中之陳述及證人即處理
    被告報案之員警張祥龍於偵查中之證述相符，此外並有被告九十二年十二月二十
    四日、九十三年一月一日之調查筆錄二紙可證，本件事證明確，被告犯行應可認
    定。
二、核被告所為係犯槍砲槍藥刀械管制條例第十二條第四項之未經許可持有子彈罪、
    刑法第一百六十九條第一項之誣告罪；被告所犯上開二罪，犯意各別，行為不同
    ，應分論併罰之；又本件被告所誣告之案件，於檢察官偵查中即自白上開子彈係
    伊所持有，因擔心袁純德出來後又繼續對其施暴而為誣告乙節，亦有臺灣高雄地
    方法院檢察署九十三年度偵字第五六八九號卷第十二頁之九十一年一月二十三日
    訊問筆錄在卷可證，應依刑法第一百七十二條之規定，減輕其刑。本院審酌被告
    非法持有子彈，對社會治安造成之隱藏危害，及其誣告行為，造成國家司法資源
    無端浪費，且徒增袁純德多次往來檢調機關之困擾，自應受相當之刑事非難，惟
    念其犯後坦承犯行，態度良好，且犯罪之動機係因為其前夫袁純德對伊施以家庭
    暴力行為，有卷存診斷證明書可證，為求脫離家庭暴力之陰影，未詳加思慮而為
    本件犯行等一切情狀，分別量處如主文所示之刑，及就罰金部分諭知易服勞役折
    算標準，並定應執行刑，以示懲戒。本件被告前因違反麻醉藥品管理條理，經本
    院判處有期徒刑八月，於八十四年七月十二日縮刑期滿執行完畢後，五年內未曾
    受有期徒刑以上刑之宣告，有臺灣高雄地方法院檢察署刑案資料查註紀錄表、本
    院被告院內索引卡紀錄表、臺灣高等法院被告全國前案紀錄表各乙份在卷可按，
    因一時失慮而觸犯本罪，經此偵、審教訓後，應當知警惕，尚無逕對被告施以短
    期自由刑之必要，故本院認對被告所宣告之刑，以暫不執行為適當，爰另諭知緩
    刑三年，以啟自新。
三、扣案口徑為９ｍｍ、底部標記為「ＦＣ  ９ＭＭ  ＬＵＧＥＲ」之制式子彈三十
    顆，均具有殺傷力，已如上所述，為違禁物，應第三十八條第一項第一款規定予
    以宣告沒收。
四、據上論斷，應依刑事訴訟法第二百九十九條第一項前段，槍砲彈藥刀械管制條例
    第十二條第四項，刑法第十一條、第一百六十九條第一項、第五十一條第五款、
    第四十二條第二項、第七十四條第二款、第三十八條第一項第一款，罰金罰鍰提
    高標準條例第二條，現行法規所定貨幣單位折算新台幣條例第二條，判決如主文
    。
中      華      民      國    九十三    年      九      月      六      日
                                  臺灣高雄地方法院刑事第十三庭
                                      審判長法  官  李勝琛
                                            法  官  陳明呈
                                            法  官  曾吉雄
右正本證明與原本無異。
如不服本判決，應於判決送達後十日內，向本院提出上訴狀。
                                            書記官   唐美玲
中     華      民      國    九十三    年      九      月      十      日
本件論罪科刑法條：
槍砲彈藥刀械管制條例第十二條第四項：
未經許可，持有、寄藏或意圖販賣而陳列子彈者，處五年以下有期徒刑，併科新台幣
三百萬元以下罰金。
刑法第一百六十九條第一項：
意圖他人受刑事或懲戒處分，向該管公務員誣告者，處七年以下有期徒刑。
